【裁判字號】    94,訴,1015
【裁判日期】    950330
【裁判案由】    違反毒品危害防制條例
【裁判全文】
臺灣屏東地方法院刑事判決              94年度訴字第1015號
公  訴  人  臺灣屏東地方法院檢察署檢察官
被      告  甲○○
上列被告因違反毒品危害防制條例案件，經檢察官提起公訴（94
年度毒偵字第875 號、第2389號），茲因被告就被訴事實為有罪
之陳述，經告知簡式審判程序意旨，並聽取公訴人及被告之意見
後，本院合議庭裁定由受命法官獨任依簡式審判程序審理，判決
如下：
    主  文
甲○○連續施用第一級毒品，處有期徒刑壹年貳月，扣案如附表
編號八所示之物沒收銷燬之、扣案如附表編號九所示注射針筒壹
支沒收；又連續施用第二級毒品，處有期徒刑壹年，扣案如附表
編號一二三七所示之物沒收銷燬之、扣案如附表編號四五六所示
之物沒收；應執行有期徒刑貳年，扣案如附表編號一二三七八所
示之物沒收銷燬之、扣案如附表編號四五六九所示之物沒收。
    事  實
一、甲○○前因施用毒品，經依本院裁定，於民國88年5 月8 日
    送觀察、勒戒後，因認無繼續施用之傾向，於88年6 月4 日
    釋放出所，竟不知警惕，5 年內復分別基於施用第一級、第
    二級毒品之概括犯意，自93年5 月間某日起，至94年3 月17
    日午8 時許止，連續在其位於屏東縣三地門鄉青葉村光復巷
    5 之2 號住處內，以靜脈注射之方式，施用第一級毒品海洛
    因多次；並自92年2 月間某日起，至94年5 月16日某時止，
    連續在上開同一處所，以置入吸食器內燒烤以吸用其煙霧之
    方式，施用第二級毒品甲基安非他命多次。嗣先後為警於94
    年3 月28日下午4 時40分許、94年5 月20日下午6 時許，兩
    度在上址查獲，共計扣得如附表所示之物。其各次查獲時經
    採尿送驗結果，前者呈嗎啡、可待因、甲基安非他命陽性反
    應，後者呈甲基安非他命（單一）陽性反應。
二、案經屏東縣警察局里港分局報告臺灣屏東地方法院檢察署檢
    察官偵查起訴。
    理  由
一、證據能力方面：本件被告甲○○所犯係死刑、無期徒刑、最
    輕本刑為3 年以上有期徒刑以外之罪，已經被告就被訴事實
    為有罪之陳述，經本院聽取當事人之意見後，依刑事訴訟法
    第273 條之1 第1 項之規定，裁定進行簡式審判程序。又本
    件卷內之人證、物證、書證等證據，依同法第273 條之2 規
    定，不受第159 條第1 項關於傳聞法則規定之限制，依法均
    有證據能力，合先敘明。
二、前揭連續施用第一級毒品海洛因及第二級毒品甲基安非他命
    之犯罪事實，除據被告甲○○於本院審理時自承不諱，並有
    扣案如附表所示之物在卷，經本院囑託高雄醫學大學附設中
    和紀念醫院以薄層色層分析法（TLC）及 氣相層析質譜儀法
    （GC／MS）鑑驗結果，其中附表編號一所示晶體狀物1 小包
    為驗後毛重0.2 公克之微量甲基安非他命晶體；附表編號二
    三七所示吸食器3 個、吸管5 支、針筒1 支均呈甲基安非他
    命陽性反應；附表編號八所示注射針筒呈海洛因陽性反應，
    另附表編號九所示注射針筒則呈甲基安非他命及海洛因「陰
    性」反應，有該院94年11月8 日編號9411-42 號至9411-53
    號檢驗報告共12紙附卷可參。又被告甲○○前開兩次經查獲
    時所採尿液，經送臺灣檢驗科技股份有限公司以氣相層析質
    譜儀法（GC／MS）檢驗結果，在先者呈嗎啡、可待因即海洛
    因經人體吸收之代謝物及甲基安非他命陽性反應；在後者則
    呈甲基安非他命陽性反應，有該公司94年4 月14日編號KＺ00
    0000000000號、94年6 月15日編號KＺ000000000000號濫用藥
    物尿液檢驗報告在卷可按，茲上開各鑑驗報告均為鑑定機關
    本於專業知識及以精密儀器測試後所得之結論，自可憑信。
    被告甲○○自白施用海洛因及甲基安非他命，堪信與事實相
    符。
三、查被告甲○○前因施用毒品案件，經依本院裁定，於88年5
    月8 日送觀察、勒戒後，因認無繼續施用之傾向，於88 年6
    月4 日釋放出所，有臺灣高等法院被告前案紀錄表、臺灣屏
    東地方法院檢察署刑案資料查註紀錄表、全國施用毒品案件
    紀錄表、受觀察勒戒人毒品及前科紀錄簡列表各1 份在卷可
    按，其經觀察、勒戒期滿執行完畢釋放後5 年內，再犯本件
    施用第一級毒品海洛因、第二級毒品甲基安非他命之犯罪事
    證已臻明確，應依法論科。
四、按海洛因及甲基安非他命分別為毒品危害防制條例第2 條第
    2 項第1 款、第2 款規定之第一級、第二級毒品，除法律另
    有規定者外，不得持有、施用。核被告甲○○所為，係犯毒
    品危害防制條例第10條第1 項之施用第一級毒品罪，及同條
    第2 項之施用第二級毒品罪。其施用前持有海洛因及甲基安
    非他命之低度行為，應各為施用之高度行為所吸收，均不另
    論罪。其先後多次施用海洛因、甲基安非他命之行為，均時
    間緊接，手法相同，並觸犯構成要件相同之罪，顯係基於概
    括犯意反覆為之，為連續犯，均應以一罪論，並各加重其刑
    。爰審酌被告甲○○之年齡、品行、智識程度、犯罪手段、
    對於法益侵害之程度，其為65年7 月3 日出生、受有國中畢
    業教育程度、現無職業之人，有年籍等資料在卷可參，除上
    開因施用毒品經法院裁定送觀察、勒戒者外，並無任何刑事
    前案紀錄，並考量其本件犯行施用毒品之期間、查獲扣得毒
    品、器具之數量，及其犯罪後已坦認犯行，態度尚可等一切
    情狀，分別量處如主文所示之刑，並定其應執行之刑，以資
    儆懲。
五、扣案如附表編號一所示驗後毛重0.2 公克之甲基安非他命為
    查獲之毒品，其包裝袋因盛置毒品，依常情亦為其成分所沾
    黏，難以析離，應一併依毒品危害防制條例第18條第1 項前
    段規定沒收銷燬之；扣案如附表編號二三七八所示之吸食器
    3 個、吸管5 支、針筒2 支等物，因被告甲○○持以供施用
    毒品使用而分別為甲基安非他命、海洛因成分沾黏，難以析
    離，均應依毒品危害防制條例第18條第1 項前段規定沒收銷
    燬之；又扣案如附表編號四五六九所示之酒精燈、置物盒、
    夾鏈袋、注射針筒等物，分別為被告甲○○供燃燒以施用毒
    品，或供持有或預備持有上開毒品及含毒品成分器具使用，
    抑或預備供犯罪使用之工具，並均為被告甲○○所有，業據
    其自承在卷，應依刑法第38條第1 項第2 款規定沒收之。
據上論斷，應依刑事訴訟法第273 條之1 第1 項、第299 條第1
項前段，毒品危害防制條例第10條第1 項、第2 項、第18條第1
項前段，刑法第11條、第56條、第51條第5 款、第38條第1 項第
2款，判決如主文。
本案經檢察官鍾仁松到庭執行職務
中    華    民    國    95    年    3     月    30    日
                  刑事第二庭  法  官  陳松檀
以上正本證明與原本無異。
如不服本判決應於收受本判決送達後10日內向本院提出上訴書狀
，其未敘述上訴理由者，並得於提起上訴後10日內向本院補提理
由書狀（均須按他造當事人之人數附繕本）「切勿逕送上級法院
」
中    華    民    國    95    年    3     月    30    日
                              書記官  魏慧夷
附錄本案論罪科刑法條全文
毒品危害防制條例第10條
施用第一級毒品者，處6 月以上5 年以下有期徒刑。
施用第二級毒品者，處3 年以下有期徒刑。
【附  表】
┌─┬──────┬──┬──────────┬──────────┐
│  │  名    稱  │數量│   檢  驗  結  果   │    備        註    │
├─┼──────┼──┼──────────┼──────────┤
│一│甲基安非他命│1 包│甲基安非他命陽性反應│驗後毛重0.2 公克，起│
│  │            │    │                    │訴書誤載為「殘渣袋」│
├─┼──────┼──┼──────────┼──────────┤
│二│吸食器      │3 個│甲基安非他命陽性反應│                    │
├─┼──────┼──┼──────────┼──────────┤
│三│吸  管      │5 支│甲基安非他命陽性反應│                    │
├─┼──────┼──┼──────────┼──────────┤
│四│酒精燈      │2 個│                    │                    │
├─┼──────┼──┼──────────┼──────────┤
│五│置物盒      │1 個│                    │                    │
├─┼──────┼──┼──────────┼──────────┤
│六│夾鏈袋      │1 包│                    │                    │
├─┼──────┼──┼──────────┼──────────┤
│七│針  筒      │1 支│甲基安非他命陽性反應│                    │
├─┼──────┼──┼──────────┼──────────┤
│八│針  筒      │1 支│海洛因陽性反應      │                    │
├─┼──────┼──┼──────────┼──────────┤
│九│針  筒      │1 支│甲基安非他命、海洛因│                    │
│  │            │    │陰性反應            │                    │
└─┴──────┴──┴──────────┴──────────┘


司法院資訊處製作；財團法人民間司法改革基金會備份。
